---
title: "\\textbf{Relatório de crescimento placentar e fetal}"
output:
  pdf_document:
    latex_engine: xelatex
    keep_tex: true
header-includes:
  - \usepackage{background}
params:
  process_number: NA
  pacient_name: NA
  age: NA
  date_input: NA
  infos: NA
  points_data_d1: NA
  points_data_d2: NA
  points_data_pt: NA
  points_data_pw: NA
  points_data_fw: NA
  point_info_d1: NA
  point_info_d2: NA
  point_info_pt: NA
  point_info_pw: NA
  point_info_fw: NA
  calculated_ratios: NA
  
---

\backgroundsetup{
  scale=1,
  color=black,
  opacity=1,
  angle=0,
  position=current page.north west,
  hshift=3cm,
  vshift=-1cm,
  contents={\includegraphics[width=4cm]{logo_report.png}}
}


<p style = 'text-align: justify;'>
Este relatório apresenta uma análise detalhada do crescimento placentar e fetal ao longo das diferentes fases da gestação. Acompanhar o desenvolvimento destes parâmetros é fundamental para avaliar a saúde e o bem-estar do feto, bem como a função placentar. O relatório inclui informações essenciais do paciente. Além disso, são fornecidas informações detalhadas sobre os diversos parâmetros, juntamente com gráficos e tabelas que destacam os percentis de crescimento e os rácios.

Os gráficos das curvas de crescimento são acompanhados por áreas sombreadas que indicam diferentes percentis de crescimento, variando de 3% a 97%. Os pontos adicionais marcados a vermelho foram inseridos pelo utilizador para representar dados específicos do paciente para um certo parâmetro. Cada secção do relatório é acompanhada por tabelas que fornecem detalhes específicos sobre os pontos marcados nos gráficos, incluindo o número do processo, a data, a idade gestacional, o valor do parâmetro medido e o percentil correspondente. Também é apresentada uma tabela com os valores dos rácios calculados.

Este relatório foi gerado a partir da aplicação web [\textbf{PlacentalGrowth}](https://placentalgrowth.shinyapps.io/uminho_pt/). 
</p>


# Informações acerca do Paciente

- **Número de processo:** `r params$process_number`

\vspace{0.1cm}

- **Nome do paciente:** `r params$pacient_name`

\vspace{0.1cm}

- **Idade:** `r params$age`

\vspace{0.1cm}
- **Data:** `r params$date_input`

\vspace{0.1cm}
- **Informações adicionais:** `r params$infos`

\newpage


# Diâmetro 1 placentar

## Gráfico da curva de crescimento

```{r setup, echo = FALSE, fig.width=6, fig.height=4}

library(ggplot2)
library(plotly)


# carregar dados
data_cent_d1 <- read.csv("diametro1.csv", header = TRUE)

# Aceder aos dados dos pontos adicionados pelo utilizador a partir de params
points_data_d1 <- params$points_data_d1

legend_data_d1 <- data.frame(x = 41.5, y = data_cent_d1$cent97[nrow(data_cent_d1)], label = "97%")
  

d1 <- ggplot(data_cent_d1, aes(x = x)) +
      geom_ribbon(aes(ymin = cent3, ymax = cent10), fill = "red", alpha = 0.2) +
      geom_ribbon(aes(ymin = cent10, ymax = cent25), fill = "lightgreen", alpha = 0.2) +
      geom_ribbon(aes(ymin = cent25, ymax = cent50), fill = "green4", alpha = 0.2) +
      geom_ribbon(aes(ymin = cent50, ymax = cent75), fill = "green4", alpha = 0.2) +
      geom_ribbon(aes(ymin = cent75, ymax = cent90), fill = "lightgreen", alpha = 0.2) +
      geom_ribbon(aes(ymin = cent90, ymax = cent97), fill = "red", alpha = 0.2) +
      geom_line(aes(y = cent50), color = "darkgreen") +
      geom_text(data = subset(data_cent_d1, x == max(x)),
                aes(x = 42, y = cent3, label = "3%"), vjust = -0.5, color = "red", show.legend = FALSE, na.rm = TRUE) +
      geom_text(data = subset(data_cent_d1, x == max(x)),
                aes(x = 42, y = cent10, label = "10%"), vjust = -0.5, color = "lightgreen", show.legend = FALSE, na.rm = TRUE) +
      geom_text(data = subset(data_cent_d1, x == max(x)),
                aes(x = 42, y = cent25, label = "25%"), vjust = -0.5, color = "green4", show.legend = FALSE, na.rm = TRUE) +
      geom_text(data = subset(data_cent_d1, x == max(x)),
                aes(x = 42, y = cent50, label = "50%"), vjust = -0.5, color = "darkgreen", show.legend = FALSE, na.rm = TRUE) +
      geom_text(data = subset(data_cent_d1, x == max(x)),
                aes(x = 42, y = cent75, label = "75%"), vjust = -0.5, color = "green4", show.legend = FALSE, na.rm = TRUE) +
      geom_text(data = subset(data_cent_d1, x == max(x)),
                aes(x = 42, y = cent90, label = "90%"), vjust = -0.5, color = "lightgreen", show.legend = FALSE, na.rm = TRUE) +
      geom_text(data = legend_data_d1, aes(x = 42, y = y, label = label), vjust = -0.5, color = "red") +
      geom_blank(aes(fill = "97%")) +
      xlab("Idade gestacional (semanas)") +
      ylab("Diâmetro 1 (cm)") +
      theme_minimal() +
      scale_x_continuous(breaks = seq(12, 41, 1), limits = c(12, max(data_cent_d1$x) + 2), expand = c(0, 0)) +
      scale_y_continuous(breaks = seq(0, max(data_cent_d1$cent97), 2)) +
      guides(fill = guide_legend(title = "Percentil", override.aes = list(vjust = 1.5, hjust = 0.5)))


# Adicionar os pontos adicionados pelo utilizador ao gráfico
if (nrow(points_data_d1) > 0) {
  d1 <- d1 + geom_point(data = points_data_d1, aes(x = x, y = y), color = "red")
}

d1

```


## Tabela com informações acerca dos pontos adicionados no gráfico

```{r table_diameter1, echo = FALSE, results='asis'}
library(knitr)
library(kableExtra, warn.conflicts = FALSE)


# Criar um data frame com as informações do ponto
point_info_d1 <- data.frame(
  Processo = params$point_info_d1$Processo,
  Data = params$point_info_d1$Data,
  IG = params$point_info_d1$IG,
  Diâmetro1 = params$point_info_d1$Diâmetro1,
  Percentil = params$point_info_d1$Percentil
)


# Tabela de informações do ponto
kable(point_info_d1, caption = "Informações acerca dos pontos para o Diâmetro 1.") %>%
  kable_styling(latex_options = "hold_position")
```


# Diâmetro 2 placentar

## Gráfico da curva de crescimento

```{r diameter2, echo = FALSE, fig.width=6, fig.height=4}

# carregar dados
data_cent_d2 <- read.csv("diametro2.csv", header = TRUE)

# Aceder aos dados dos pontos adicionados pelo utilizador a partir de params
points_data_d2 <- params$points_data_d2

legend_data_d2 <- data.frame(x = 41.5, y = data_cent_d2$cent97[nrow(data_cent_d2)], label = "97%")

d2 <- ggplot(data_cent_d2, aes(x = x)) +
      geom_ribbon(aes(ymin = cent3, ymax = cent10), fill = "red", alpha = 0.2) +
      geom_ribbon(aes(ymin = cent10, ymax = cent25), fill = "lightgreen", alpha = 0.2) +
      geom_ribbon(aes(ymin = cent25, ymax = cent50), fill = "green4", alpha = 0.2) +
      geom_ribbon(aes(ymin = cent50, ymax = cent75), fill = "green4", alpha = 0.2) +
      geom_ribbon(aes(ymin = cent75, ymax = cent90), fill = "lightgreen", alpha = 0.2) +
      geom_ribbon(aes(ymin = cent90, ymax = cent97), fill = "red", alpha = 0.2) +
      geom_line(aes(y = cent50), color = "darkgreen") +
      geom_text(data = subset(data_cent_d2, x == max(x)),
                aes(x = 42, y = cent3, label = "3%"), vjust = -0.5, color = "red", show.legend = FALSE, na.rm = TRUE) +
      geom_text(data = subset(data_cent_d2, x == max(x)),
                aes(x = 42, y = cent10, label = "10%"), vjust = -0.5, color = "lightgreen", show.legend = FALSE, na.rm = TRUE) +
      geom_text(data = subset(data_cent_d2, x == max(x)),
                aes(x = 42, y = cent25, label = "25%"), vjust = -0.5, color = "green4", show.legend = FALSE, na.rm = TRUE) +
      geom_text(data = subset(data_cent_d2, x == max(x)),
                aes(x = 42, y = cent50, label = "50%"), vjust = 0.2, color = "darkgreen", show.legend = FALSE, na.rm = TRUE) +
      geom_text(data = subset(data_cent_d2, x == max(x)),
                aes(x = 42, y = cent75, label = "75%"), vjust = 1.2, color = "green4", show.legend = FALSE, na.rm = TRUE) +
      geom_text(data = subset(data_cent_d2, x == max(x)),
                aes(x = 42, y = cent90, label = "90%"), vjust = 2, color = "lightgreen", show.legend = FALSE, na.rm = TRUE) +
      geom_text(data = legend_data_d2, aes(x = 42, y = y, label = label), vjust = 3, color = "red") +
      geom_blank(aes(fill = "97%")) +
      xlab("Idade gestacional (semanas)") +
      ylab("Diâmetro 2 (cm)") +
      theme_minimal() +
      scale_x_continuous(breaks = seq(12, 41, 1), limits = c(12, max(data_cent_d2$x) + 2), expand = c(0, 0)) +
      scale_y_continuous(breaks = seq(0, max(data_cent_d2$cent97), 2)) +
      guides(fill = guide_legend(title = "Percentil", override.aes = list(vjust = 1.5, hjust = 0.5)))

# Adicionar os pontos adicionados pelo utilizador ao gráfico
if (nrow(points_data_d2) > 0) {
  d2 <- d2 + geom_point(data = points_data_d2, aes(x = x, y = y), color = "red")
}

d2
```

## Tabela com informações acerca dos pontos adicionados no gráfico

```{r table_diameter2, echo = FALSE, results='asis'}

# Criar um data frame com as informações do ponto
point_info_d2 <- data.frame(
  Processo = params$point_info_d2$Processo,
  Data = params$point_info_d2$Data,
  IG = params$point_info_d2$IG,
  Diâmetro2 = params$point_info_d2$Diâmetro2,
  Percentil = params$point_info_d2$Percentil
)

# Tabela de informações do ponto
kable(point_info_d2, caption = "Informações acerca dos pontos para o Diâmetro 2.") %>%
  kable_styling(latex_options = "hold_position")
```



# Espessura placentar

## Gráfico da curva de crescimento

```{r thickness, echo = FALSE, fig.width=6, fig.height=4}

# carregar dados
data_cent_pt <- read.csv("placentalthickness.csv", header = TRUE)

# Aceder aos dados dos pontos adicionados pelo utilizador a partir de params
points_data_pt <- params$points_data_pt

legend_data_pt <- data.frame(x = 41.5, y = data_cent_pt$cent97[nrow(data_cent_pt)], label = "97%")

 pt <- ggplot(data_cent_pt, aes(x = x)) +
      geom_ribbon(aes(ymin = cent3, ymax = cent10), fill = "red", alpha = 0.2) +
      geom_ribbon(aes(ymin = cent10, ymax = cent25), fill = "lightgreen", alpha = 0.2) +
      geom_ribbon(aes(ymin = cent25, ymax = cent50), fill = "green4", alpha = 0.2) +
      geom_ribbon(aes(ymin = cent50, ymax = cent75), fill = "green4", alpha = 0.2) +
      geom_ribbon(aes(ymin = cent75, ymax = cent90), fill = "lightgreen", alpha = 0.2) +
      geom_ribbon(aes(ymin = cent90, ymax = cent97), fill = "red", alpha = 0.2) +
      geom_line(aes(y = cent50), color = "darkgreen") +
      geom_text(data = subset(data_cent_pt, x == max(x)),
                aes(x = 42, y = cent3, label = "3%"), vjust = -0.5, color = "red", show.legend = FALSE, na.rm = TRUE) +
      geom_text(data = subset(data_cent_pt, x == max(x)),
                aes(x = 42, y = cent10, label = "10%"), vjust = -0.5, color = "lightgreen", show.legend = FALSE, na.rm = TRUE) +
      geom_text(data = subset(data_cent_pt, x == max(x)),
                aes(x = 42, y = cent25, label = "25%"), vjust = -0.5, color = "green4", show.legend = FALSE, na.rm = TRUE) +
      geom_text(data = subset(data_cent_pt, x == max(x)),
                aes(x = 42, y = cent50, label = "50%"), vjust = 0.2, color = "darkgreen", show.legend = FALSE, na.rm = TRUE) +
      geom_text(data = subset(data_cent_pt, x == max(x)),
                aes(x = 42, y = cent75, label = "75%"), vjust = 1.2, color = "green4", show.legend = FALSE, na.rm = TRUE) +
      geom_text(data = subset(data_cent_pt, x == max(x)),
                aes(x = 42, y = cent90, label = "90%"), vjust = 2, color = "lightgreen", show.legend = FALSE, na.rm = TRUE) +
      geom_text(data = legend_data_pt, aes(x = 42, y = y, label = label), vjust = 3, color = "red") +
      geom_blank(aes(fill = "97%")) +
      xlab("Idade gestacional (semanas)") +
      ylab("Espessura da placenta (cm)") +
      theme_minimal() +
      scale_x_continuous(breaks = seq(12, 41, 1), limits = c(12, max(data_cent_pt$x) + 2), expand = c(0, 0)) +
      scale_y_continuous(breaks = seq(0, max(data_cent_pt$cent97), 0.5)) +
      guides(fill = guide_legend(title = "Percentile", override.aes = list(vjust = 1.5, hjust = 0.5)))

# Adicionar os pontos adicionados pelo utilizador ao gráfico
if (nrow(points_data_pt) > 0) {
  pt <- pt + geom_point(data = points_data_pt, aes(x = x, y = y), color = "red")
}

pt
```



## Tabela com informações acerca dos pontos adicionados no gráfico
```{r table_thickness, echo = FALSE, results='asis'}

# Criar um data frame com as informações do ponto
point_info_pt <- data.frame(
  Processo = params$point_info_pt$Processo,
  Data = params$point_info_pt$Data,
  IG = params$point_info_pt$IG,
  Espessura = params$point_info_pt$Espessura,
  Percentil = params$point_info_pt$Percentil
)

# Tabela de informações do ponto
kable(point_info_pt, caption = "Informações acerca dos pontos para a Espessura.") %>%
  kable_styling(latex_options = "hold_position")
```



# Peso placentar

## Gráfico da curva de crescimento

```{r weight, echo = FALSE, fig.width=6, fig.height=4}

# carregar dados
data_cent_pw <- read.csv("placentalweight.csv", header = TRUE)

# Aceder aos dados dos pontos adicionados pelo utilizador a partir de params
points_data_pw <- params$points_data_pw

legend_data_pw <- data.frame(x = 41.5, y = data_cent_pw$cent97[nrow(data_cent_pw)], label = "97%")

pw <- ggplot(data_cent_pw, aes(x = x)) +
      geom_ribbon(aes(ymin = cent3, ymax = cent10), fill = "red", alpha = 0.2) +
      geom_ribbon(aes(ymin = cent10, ymax = cent25), fill = "lightgreen", alpha = 0.2) +
      geom_ribbon(aes(ymin = cent25, ymax = cent50), fill = "green4", alpha = 0.2) +
      geom_ribbon(aes(ymin = cent50, ymax = cent75), fill = "green4", alpha = 0.2) +
      geom_ribbon(aes(ymin = cent75, ymax = cent90), fill = "lightgreen", alpha = 0.2) +
      geom_ribbon(aes(ymin = cent90, ymax = cent97), fill = "red", alpha = 0.2) +
      geom_line(aes(y = cent50), color = "darkgreen") +
      geom_text(data = subset(data_cent_pw, x == max(x)),
                aes(x = 42, y = cent3, label = "3%"), vjust = -0.5, color = "red", show.legend = FALSE, na.rm = TRUE) +
      geom_text(data = subset(data_cent_pw, x == max(x)),
                aes(x = 42, y = cent10, label = "10%"), vjust = -0.5, color = "lightgreen", show.legend = FALSE, na.rm = TRUE) +
      geom_text(data = subset(data_cent_pw, x == max(x)),
                aes(x = 42, y = cent25, label = "25%"), vjust = -0.5, color = "green4", show.legend = FALSE, na.rm = TRUE) +
      geom_text(data = subset(data_cent_pw, x == max(x)),
                aes(x = 42, y = cent50, label = "50%"), vjust = 0.2, color = "darkgreen", show.legend = FALSE, na.rm = TRUE) +
      geom_text(data = subset(data_cent_pw, x == max(x)),
                aes(x = 42, y = cent75, label = "75%"), vjust = 1.2, color = "green4", show.legend = FALSE, na.rm = TRUE) +
      geom_text(data = subset(data_cent_pw, x == max(x)),
                aes(x = 42, y = cent90, label = "90%"), vjust = 2, color = "lightgreen", show.legend = FALSE, na.rm = TRUE) +
      geom_text(data = legend_data_pw, aes(x = 42, y = y, label = label), vjust = 3, color = "red") +
      geom_blank(aes(fill = "97%")) +
      xlab("Idade gestacional (semanas)") +
      ylab("Peso placentar (g)") +
      theme_minimal() +
      scale_x_continuous(breaks = seq(12, 41, 1), limits = c(12, max(data_cent_pw$x) + 2), expand = c(0, 0)) +
      scale_y_continuous(breaks = seq(0, max(data_cent_pw$cent97), 100)) +
      guides(fill = guide_legend(title = "Percentil", override.aes = list(vjust = 1.5, hjust = 0.5)))

# Adicionar os pontos adicionados pelo utilizador ao gráfico
if (nrow(points_data_pw) > 0) {
  pw <- pw + geom_point(data = points_data_pw, aes(x = x, y = y), color = "red")
}

pw
```

## Tabela com informações acerca dos pontos adicionados no gráfico

```{r table_weight, echo = FALSE, results='asis'}

# Criar um data frame com as informações do ponto
point_info_pw <- data.frame(
  Processo = params$point_info_pw$Processo,
  Data = params$point_info_pw$Data,
  IG = params$point_info_pw$IG,
  Peso = params$point_info_pw$Peso,
  Percentil = params$point_info_pw$Percentil
)

# Tabela de informações do ponto
kable(point_info_pw, caption = "Informações acerca dos pontos para o Peso.") %>%
  kable_styling(latex_options = "hold_position")
```




# Peso fetal

## Gráfico da curva de crescimento
```{r fetalweight, echo = FALSE, fig.width=6, fig.height=4}

# carregar dados
data_cent_fw <- read.csv("fetalweight.csv", header = TRUE)

# Aceder aos dados dos pontos adicionados pelo utilizador a partir de params
points_data_fw <- params$points_data_fw

legend_data_fw <- data.frame(x = 41.5, y = data_cent_fw$cent97[nrow(data_cent_fw)], label = "97%")


fw <- ggplot(data_cent_fw, aes(x = x)) +
      geom_ribbon(aes(ymin = cent3, ymax = cent10), fill = "red", alpha = 0.2) +
      geom_ribbon(aes(ymin = cent10, ymax = cent25), fill = "lightgreen", alpha = 0.2) +
      geom_ribbon(aes(ymin = cent25, ymax = cent50), fill = "green4", alpha = 0.2) +
      geom_ribbon(aes(ymin = cent50, ymax = cent75), fill = "green4", alpha = 0.2) +
      geom_ribbon(aes(ymin = cent75, ymax = cent90), fill = "lightgreen", alpha = 0.2) +
      geom_ribbon(aes(ymin = cent90, ymax = cent97), fill = "red", alpha = 0.2) +
      geom_line(aes(y = cent50), color = "darkgreen") +
      geom_text(data = subset(data_cent_fw, x == max(x)),
                aes(x = 42, y = cent3, label = "3%"), vjust = -0.5, color = "red", show.legend = FALSE, na.rm = TRUE) +
      geom_text(data = subset(data_cent_fw, x == max(x)),
                aes(x = 42, y = cent10, label = "10%"), vjust = -0.5, color = "lightgreen", show.legend = FALSE, na.rm = TRUE) +
      geom_text(data = subset(data_cent_fw, x == max(x)),
                aes(x = 42, y = cent25, label = "25%"), vjust = -0.5, color = "green4", show.legend = FALSE, na.rm = TRUE) +
      geom_text(data = subset(data_cent_fw, x == max(x)),
                aes(x = 42, y = cent50, label = "50%"), vjust = 0.2, color = "darkgreen", show.legend = FALSE, na.rm = TRUE) +
      geom_text(data = subset(data_cent_fw, x == max(x)),
                aes(x = 42, y = cent75, label = "75%"), vjust = 1.2, color = "green4", show.legend = FALSE, na.rm = TRUE) +
      geom_text(data = subset(data_cent_fw, x == max(x)),
                aes(x = 42, y = cent90, label = "90%"), vjust = 2, color = "lightgreen", show.legend = FALSE, na.rm = TRUE) +
      geom_text(data = legend_data_fw, aes(x = 42, y = y, label = label), vjust = 3, color = "red") +
      geom_blank(aes(fill = "97%")) +
      xlab("Idade gestacional (semanas)") +
      ylab("Peso fetal (g)") +
      theme_minimal() +
      scale_x_continuous(breaks = seq(12, 41, 1), limits = c(12, max(data_cent_fw$x) + 2), expand = c(0, 0)) +
      scale_y_continuous(breaks = seq(0, max(data_cent_fw$cent97), 500)) +
      guides(fill = guide_legend(title = "Percentile", override.aes = list(vjust = 1.5, hjust = 0.5)))

# Adicionar os pontos adicionados pelo utilizador ao gráfico
if (nrow(points_data_fw) > 0) {
  fw <- fw + geom_point(data = points_data_fw, aes(x = x, y = y), color = "red")
}


print(fw)
```

## Tabela com informações acerca dos pontos adicionados no gráfico

```{r table_fetalweight, echo = FALSE, results='asis'}

# Criar um data frame com as informações do ponto
point_info_fw <- data.frame(
  Processo = params$point_info_fw$Processo,
  Data = params$point_info_fw$Data,
  IG = params$point_info_fw$IG,
  Peso_fetal = params$point_info_fw$Peso_fetal,
  Percentil = params$point_info_fw$Percentil
)

# Tabela de informações do ponto
kable(point_info_fw, caption = "Informações acerca dos pontos para o Peso Fetal.") %>%
  kable_styling(latex_options = "hold_position")
```

\newpage


# Rácios

- O valor do rácio1 corresponde ao Peso Fetal/ Peso Placentar.
- O valor do rácio2 corresponde ao Pesso Placentar/ Peso fetal.


```{r table_calculated_ratios, echo = FALSE}

# Criar um data frame com as informações do ponto
ratios <- data.frame(
  Processo = params$calculated_ratios$Processo,
  IG = params$calculated_ratios$IG,
  rácio1 = params$calculated_ratios$rácio1,
  rácio2 = params$calculated_ratios$rácio2
)

# Tabela de informações do ponto
kable(ratios, caption = "Informações acerca dos rácios.") %>%
  kable_styling(latex_options = "hold_position")

```
